【裁判字號】    92,上訴,1437
【裁判日期】    920829
【裁判案由】    毒品危害防制條例
【裁判全文】
臺灣高等法院臺中分院刑事判決                  九十二年度上訴字第一四三七號
    上  訴  人  乙○○
    即  被  告
右上訴人因毒品危害防制條例案件，不服臺灣台中地方法院九十二年度訴字第一三七
五號中華民國九十二年六月十九日第一審判決（起訴案號：臺灣台中地方法院檢察署
九十二年度毒偵字第二六三號），提起上訴，本院判決如左：
      主  文
上訴駁回。
      事  實
一、乙○○前曾因施用毒品案件，經台灣台中地方法院裁定送觀察、勒戒後，認無繼
    續施用毒品之傾向，由台灣台中地方法院檢察署檢察官於民國（下同）九十年五
    月二十三日，以九十年度毒偵緝字第一七七號為不起訴處分確定。詎乙○○仍不
    知悔改，復基於施用第一級毒品及第二級毒品之概括犯意，自九十一年八月初某
    日起至同年八月二十三日止，連續在台中縣梧棲鎮○○里○○路五五號其住處，
    以將第一級毒品海洛因摻入香煙內吸食方式，施用第一級毒品。復另行起意，利
    用鋁箔紙燒烤第二級毒品安非他命使之產生白煙後，然後以口鼻吸入之方式，施
    用第二級毒品，約每日各施用海洛因及安非他命一次。嗣因列管毒品人口定期調
    驗，於九十一年八月二十三日二十一時五十九分許，至台中縣警察局清水分局接
    受採尿送驗結果，檢出甲基安非他命及嗎啡陽性反應，始為警查獲，嗣乙○○並
    經原審以九十二年度毒聲字第三四九號裁定送觀察、勒戒後，認有繼續施用毒品
    之傾向。
二、案經台中縣警察局清水分局報請台灣台中地方法院檢察署檢察官偵查起訴。
      理  由
一、訊據上訴人即被告（以下簡稱為被告）乙○○對於右開犯罪事實供認不諱（見本
    院卷第二七頁至第二八頁），且被告於前開時、地，經警採尿送驗結果，確檢出
    甲基安非他命及嗎啡陽性反應，亦有列管毒品人口尿液檢體採集送驗紀錄表及中
    山醫學大學附設醫院藥物濫用檢測中心檢驗報告書等各一份附卷可稽（見偵查卷
    第十頁至第十二頁）。又被告前曾因施用毒品案件，經台灣台中地方法院裁定送
    觀察、勒戒，認無繼續施用毒品之傾向，由台灣台中地方法院檢察署檢察官於九
    十年五月二十三日，以九十年度毒偵緝字第一七七號為不起訴處分確定，亦有上
    開案號之不起訴處分書及台灣台中地方法院檢察署刑案資料查註紀錄表等各一份
    在卷足按。另本案經原審以九十二年度毒聲字第三四九號裁定送觀察、勒戒後，
    認有繼續施用毒品之傾向，亦有上開案號之裁定及台灣台中看守所九十二年五月
    五日中所正衛字第０九二０００一五四四號函附有無繼續施用毒品傾向證明書、
    評估標準紀錄表等各一份附卷足憑。是罪證明確，被告於五年之內再犯施用毒品
    罪之犯行堪以認定。
二、核被告所為，係犯毒品危害防制條例第十條第一項之施用第一級毒品罪及同條第
    二項之施用第二級毒品罪。其持有第一級毒品及第二級毒品之低度行為，已為施
    用之高度行為所吸收，不另論罪。至其先後多次施用第一級及第二級毒品犯行，
    均係犯罪構成要件相同，顯係基於概括犯意反覆為之，均為連續犯，應分別論以
    一罪，並依法加重其刑。另其所犯之上開二罪，犯意各別，行為互異，應予分論
    併罰。原審調查後適用毒品危害防制條例第十條第一項、第二項、刑法第十一條
    前段、第五十六條、第五十一條第五款，並審酌被告前曾因施用毒品案件，經台
    灣台中地方法院裁定送觀察、勒戒後，仍不知悔悟，又施用毒品，惟事後已坦承
    犯罪，態度尚佳，及其犯罪動機、手段、所生危害等一切情狀，量處被告施用第
    一級毒品部分有期徒刑七月，施用第二級毒品部分有期徒刑四月，並定其應執行
    刑為有期徒刑九月，認事用法核無違誤，量刑亦妥適。被告上訴意旨指摘原判決
    關於施用第一級毒品部分量刑過重，關於施用第二級毒品部分未同時諭知易科罰
    金之折算標準不當，均無理由，應予駁回。又本件被告連續施用第一級毒品及施
    用第二級毒品，且時間約達三星期之久，尚難認其並無再犯之虞，故不予宣告緩
    刑，併此敘明。
三、據上論結，應依刑事訴訟法第三百六十八條，判決如主文。
本案經檢察官甲○○到庭執行職務。
中      華      民      國      九十二      年    八    月    二十九    日
                                    臺灣高等法院臺中分院刑事第八庭
                                          審判長法  官  羅  得  村
                                                法  官  陳  毓  秀
                                                法  官  劉  榮  服
右正本證明與原本無異。
除施用第一級毒品部分得上訴外，餘不得上訴。
如不服本判決應於收受送達後十日內向本院提出上訴書狀，其未敘述上訴之理由者並
得於提起上訴後十日內向本院補提理由書（均須按他造當事人之人數附繕本）。
                                                書記官  陳  俞  豪
中      華      民      國      九十二   年       九      月     一     日
附錄本案論罪科刑法條全文
毒品危害防制條例第十條：
施用第一級毒品者，處六月以上五年以下有期徒刑。
施用第二級毒品者，處三年以下有期徒刑。                                  Ａ


司法院資訊處製作；財團法人民間司法改革基金會備份。
